臺灣嘉義地方法院裁定
110年度嘉秩字第9號
移送機關    嘉義市政府警察局第一分局

被移送人    賴啟豪


上列被移送人因違反社會秩序維護法案件，經移送機關以中華民
國110年4月15日嘉市警一社字第1100003158號移送書移送審理，
本院裁定如主文：
    主    文
賴啟豪無正當理由攜帶具有殺傷力之器械，處罰鍰新台幣（下同
）6,000元。
扣案之小刀一把沒入。
    事實理由及證據
一、被移送人賴啟豪於下列時、地有違反社會秩序維護之行為：
㈠、時間：民國110年4月10日上午8時。
㈡、地點：嘉義市○區○○路000號火車站地下道前。
㈢、行為：被移送人於上述時、地與在場之王智勇發生口角爭執
    ，過程中被移送人隨即拿出身上攜帶一把小刀揮舞，警方接
    獲民眾報案查獲，據以調查。
二、上開事實，有下列之事證證明屬實：
㈠、被移送人、證人王智勇於警詢之調查筆錄、警詢錄音（影）
    光碟。
㈡、扣押筆錄、扣押物品目錄表、扣押物品收據、現場監視器錄
    影畫面截圖、本案查扣物品照片、現場監視器光碟可資佐證
    。
三、按無正當理由攜帶具殺傷力之器械、化學製劑或其他危險物
    品者，處3日以下拘留或3萬元以下罰鍰，社會秩序維護法第
    63條第1項第1款定有明文。本條款之構成要件，須行為人客
    觀上有攜帶具有殺傷力之器械、化學製劑或其他危險物品之
    行為，且該攜帶係無正當理由，因而有危害社會安全之情形
    ，始克當之。亦即應就行為人客觀上攜帶具有殺傷力器械之
    行為，依其攜帶行為之目的，考量行為人攜帶當時之時間、
    地點、身分、舉止等因素，據以認定其是否已構成該行為，
    合先敘明。
四、經查，被移送人於上開時間、地點攜帶小刀1把等情，有調
    查筆錄、扣押筆錄、扣押物品目錄表及扣押物品收據在卷可
    稽。而扣案之小刀刀片以堅硬之金屬材料所製成，刃口尖銳
    具相當長度，客觀上具有殺傷力乙節，此亦有查扣物品照片
    2張附卷可證，足徵上開扣押之器械應屬可攻擊他人之刀械
    而具有殺傷力至明。被移送人固辯稱攜帶上開刀械係其工作
    割草所需云云，惟該扣案刀械顯非一般割草常見之農務用器
    械，可見被移送人攜帶上開刀械之目的顯非正當，堪認已有
    危害社會安全之情形。基此，被移送人無正當理由攜帶具有
    殺傷力之小刀，足以構成對公眾安全之威脅，其行為核與社
    會秩序維護法第63條第1項第1款之構成要件相符，自應予以
    裁罰。本院審酌被移送人違反之手段、原因、違反之義務、
    刀械殺傷力程度及違害社會安全之範圍等情狀，爰裁罰如主
    文第1項所示。
五、末按供違反本法行為所用之物，以行為人所有者為限，得沒
    入之，社會秩序維護法第22條第3項前段定有明文。查本件
    扣案之小刀1把，係供被移送人違反本法所用之物，被移送
    人亦自承該小刀為其所有，是上開器械依前揭規定，應併宣
    告沒入之。
六、據上論斷，依社會秩序維護法第45條第1項、第63條第1項第
    1款、第22條第3項前段，裁定如主文。　　
中　　華　　民　　國　　110 　年　　4 　　月　　29　　日
                  臺灣嘉義地方法院嘉義簡易庭
                                  法　官  陳美利
以上正本係照原本作成。
如不服本裁定，得於裁定書送達之翌日起5日內，以書狀敘述理
由，向本庭（嘉義市○○路000○0號）提出抗告，並繳納抗告費新
台幣1,000元。
中　　華　　民　　國　　110 　年　　4 　　月　　29　日
                                  書記官  林金福